臺灣板橋地方法院刑事判決　　　　　　　　　　　　　九十三年度交訴字第二六號
　　公　訴　人　臺灣板橋地方法院檢察署檢察官
　　被　　　告　甲○○
右列被告因公共危險等案件，經檢察官提起公訴（九十三年度偵字第五五八六號），
本院裁定改用簡式審判程序，判決如左：
    主  文
甲○○服用酒類，不能安全駕駛動力交通工具而駕駛，處有期徒刑參月，如易科罰金
，以參佰元折算壹日。又駕駛動力交通工具肇事，致人受傷而逃逸，處有期徒刑陸月
，如易科罰金，以參佰元折算壹日。應執行有期徒刑捌月，如易科罰金，以參佰元折
算壹日。
    事  實
一、甲○○係計程車司機，為從事業務之人，於民國九十三年一月十二日十九時許，
    至位於臺北縣五股鄉○○路五二號之某餐廳參加聚餐飲酒，明知自己飲酒過量，
    已達不能安全駕駛動力交通工具之狀態，竟於餐會結束後，仍駕駛車牌號碼七Ｅ
    —四二三號營業小客車，沿臺北縣五股鄉○○路○段，欲返回臺北市萬華區住處
    ，於同日二十二時三十五分許，行經成泰路一段二一八號前，因酒精發作，無法
    完全操控汽車，竟跨越車道中央分向限制線，駛入來向車道，致正面撞擊由鄭淑
    婉所騎乘之車牌號碼ＨＰＺ—六五○號重型機車，使鄭淑婉人車倒地，受有左側
    骨盆鈍挫傷、左膝鈍挫傷等傷害（業務過失傷害部分未據告訴）。甲○○於駕駛
    動力交通工具肇事致鄭淑婉受傷後，明知汽車駕駛人駕駛汽車肇事致人受傷，應
    即採取救護或其他必要之措施，並向警察機關報告，不得駛離，竟未採取救護或
    其他必要之措施，為逃避責任，另行起意，逕自驅車駛離現場，往泰山方向逃逸
    。嗣警方據報到場處理，幸依目擊者黃毓媜記下之車號，始發現甲○○於同日二
    十二時五十分許，行經成泰路一段九十三號前，因失控撞擊路旁號誌受傷，經警
    ０．六ＭＧ／ＤＬ（換算吐氣所含酒精濃度為每公升一．四五三毫克）。
二、案經臺北縣政府警察局蘆洲分局報請台灣板橋地方法院檢察署檢察官偵查起訴。
    理  由
一、右揭事實業據被告甲○○於本院審理中坦承不諱（見本院九十三年五月二十六日
    審判筆錄），並經被害人鄭淑婉於警詢中指述、證人即現場目擊者黃毓媜、林川
    喜於警詢、偵查中證述甚詳（見偵查卷第三０頁、第二三頁至第二五頁、第六九
    頁至第七二頁），且有警製道路交通事故調查報告表、新光紀念醫院出具之診斷
    證明書、臺北縣政府警察局疑似道路交通事故肇事逃逸追查表、臺北縣政府警察
    局舉發違反道路交通管理事件通知單、臺北縣政府警察局執行交通違規移置保管
    車輛收據、車籍作業系統─查詢認可資料、長庚紀念醫院臨床病理檢驗報告、蘆
    洲分局處理刑法第一百八十五條之三案件測試觀察紀錄表各一紙及現場暨車損照
    片十六幀在卷可憑（見偵查卷第二六頁、第二七頁、第三０頁至第三七頁、第三
    九頁、第四一頁至第四八頁、第五０頁、第五二頁）。又被告經送醫救治，測得
    其血液中所含酒精濃度為二九０．六ＭＧ／ＤＬ（換算吐氣所含酒精濃度為每公
    升一．四五三毫克），又依照交通部運輸研究所七十九年八月對駕駛人行為之研
    究（酒醉駕車對駕駛行為之分析研究）指出，吐氣每公升酒精含量零點二五ｍｇ
    等於血液中酒精濃度（Blood　Alcohol Concentration簡稱ＢＡＣ）百分之零點
    零五（亦即每１００ｍｌ血液中含５０ｍｇ酒精），而（１）ＢＡＣ到達百分之
    ０．０３至百分之０．０５時，對駕駛能力之影響為：多數駕駛人心境逐漸變幻
    不定、視覺與反應靈敏性減弱、對速度及距離的判斷力差。對心理行為之影響為
    ：觀察力逐漸欠缺、心情漸趨輕鬆、自信心增加、多話、精神狀態處於陶醉感。
    （２）ＢＡＣ到達百分之０．０５至百分之０．０８時，對駕駛能力之影響為：
    反應遲純、駕駛能力受損、遲而不決或決而不行。對心理行為之影響為：情緒鬆
    弛、感情與行為趨向誇張、肌肉不協調、精神處於興奮狀態。（３）ＢＡＣ到達
    百分之０．０８至百分之０．１５時，對駕駛能力之影響為：判斷力嚴重受到影
    響、體能與精神協調受損、駕駛之體能困難增加。對心理行為之影響為：產生情
    緒異常現象、步伐不平穩、言語不清、反應惡劣、記憶及判斷力受損、精神處於
    錯亂狀態。（４）ＢＡＣ超過百分之０．５，對駕駛人能力之影響為：無法開車
    。對心理行為之影響為：爛醉如泥、失去知覺可能致死、精神處於昏睡狀態。本
    件被告經送醫急救，測得其飲酒後血液中所含酒精濃度為二九０．六ＭＧ／ＤＬ
    （換算吐氣所含酒精濃度為每公升一．四五三毫克），相當於ＢＡＣ百分之０．
    二九０六，參酌上開說明，加上被告係駛入來向車道，正面撞擊被害人肇事等情
    觀察，顯見被告因酒精催化所引起之生理反應，確已影響其無法正常操控汽車，
    達不能安全駕駛動力交通工具之程度，洵堪認定。再者，從被告之自白、被害人
    鄭淑婉之指述、證人黃毓媜、林川喜之證述及卷附被告、被害人所駕駛之汽、機
    車之車損照片可知，當時撞擊之力道相當猛烈，則值此猛烈碰撞之際，衡情，被
    告當會因驚嚇而立即清醒，且被告當時亦有降下車窗探頭察看，則被告於肇事後
    即駕車離去，棄已受傷倒地之被害人鄭淑婉於不顧，其主觀上有肇事逃逸之故意
    甚明，故其駕駛動力交通工具肇事致人受傷而逃逸之犯行亦堪認定。綜上所述，
    本件事證已明，被告犯行均堪認定，應依法論科。
二、核被告甲○○所為，係犯刑法第一百八十五條之三之服用酒類，不能安全駕駛動
    力交通工具而駕駛罪及同法第一百八十五條之四之駕駛動力交通工具肇事，致人
    受傷而逃逸罪。又被告所犯上開二罪間，犯意各別，所犯構成要件互殊，應分論
    併罰。爰審酌被告有竊盜、違反槍砲彈藥刀械管制條例之前科，有臺灣高等法院
    被告全國前案紀錄表一份在卷可按，素行非佳，兼衡被告酒精濃度測定值甚高，
    被告酒醉駕車係高度危險之行為，置其他交通參與者之安危於不顧，車禍肇事係
    完全歸責被告，且被告肇事致人受傷後猶駕車逃逸，犯罪所生之危害非輕，惟被
    告所受傷勢非重，事後已與被害人鄭淑婉達成民事和解，賠償被害人鄭淑婉之損
    害，並坦承犯行，有悔改之意，犯後態度良好等一切情狀，量處如主文所示之刑
    ，並定其應執行之刑及均諭知易科罰金之折算標準。
三、本件經檢察官提起公訴，被告於準備程序中就被訴事實為有罪之陳述，經法官告
    知簡式審判程序之旨，並聽取公訴人、被告之意見後，本院合議庭裁定由受命法
    官獨任進行簡式審判程序，併予敘明。
據上論斷，應依刑事訴訟法第二百七十三條之一第一項、第二百九十九條第一項前段
，刑法第一百八十五條之三、第一百八十五條之四、第四十一條第一項前段、第二項
、第五十一條第五款，罰金罰鍰提高標準條例第二條前段，判決如主文。
本案經檢察官陳銘祥到庭執行職務。
中　　　華　　　民　　　國　　九十三　　年　　　六　　　月　　　九　　　日
                                    臺灣板橋地方法院交通法庭
                                        法  官  曾 正 耀
右正本證明與原本無異。
如不服本判決，應於判決送達後十日內，向本院提出上訴狀。
                                        書記官  黃 靖 媛
中　　　華　　　民　　　國　　九十三　　年　　　六　　　月　　　九　　　日
附錄本案所犯法條全文
刑法第一百八十五條之三
服用毒品、麻醉藥品、酒類或其他相類之物，不能安全駕駛動力交通工具而駕駛者，
處一年以下有期徒刑、拘役或三萬元以下罰金。
刑法第一百八十五條之四
駕駛動力交通工具肇事，致人死傷而逃逸者，處六月以上五年以下有期徒刑。
